# 关于可提前赎回债券的实际利率

提问人：15626253814 时间：2019-12-04 06:30:24
麻烦问下陈老师，企业发行 10 年资本补充债，可以在第五年年末选择提前赎回，前五年利率是 6%，如果没有提前赎回的话后五年的利率是 7%，那么计算计算债券的实际利率时，现金流是采用 5 年的现金流还是 10 年的现金流？

回答人：chenyiwei
鉴于是否赎回是发行方可自主控制的，因此建议首先合理估计届时是否会行使赎回权。如果无法合理估计的，可先按 5 年计算合同现金流量。另外，如有发行费用等作为 “利息调整”计入了金融负债的初始计量金额的，则这些“利息调整”金额的摊销年限和方法，应与对存续年限的会计估计一致。